【裁判字號】    97,交簡上,46
【裁判日期】    970819
【裁判案由】    公共危險
【裁判全文】
臺灣彰化地方法院刑事判決            97年度交簡上字第46號
上  訴  人
即  被  告  乙○○
上列上訴人因公共危險案件，不服本院九十七年度員交簡字第一
五七號中華民國九十七年六月五日第一審判決（原檢察官聲請簡
易判決處刑案號：九十七年度偵字第三四二六號），提起上訴，
本院管轄第二審合議庭判決如下︰
    主      文
上訴駁回。
    事實及理由
一、本案經本院審理結果，認第一審判決認事用法及量刑均無不
    當，應予維持，並引用第一審判決書記載之事實、證據及理
    由（如附件）。
二、本件上訴人即被告乙○○（以下簡稱被告）上訴意旨略以：
    被告於肇事後數度探視被害人甲○○之傷勢，並已與甲○○
    達成和解，並支付醫藥費等共新臺幣九萬六千元，被告乃家
    中獨子，並背負銀行貸款，家庭負擔沈重，實無法負擔易科
    罰金之款項，被告經此教訓顯已知悔悟，應無再犯之虞，為
    此提起上訴，請求鈞院從輕量刑，並為緩刑之諭知，以勵自
    新等語。
三、經查：（一）被告對於駕車於本件肇事時、地擦撞及被害人
    甲○○，並致被害人甲○○因而受有頭部外傷合併腦震盪、
    頸部挫傷、雙手多處擦傷等傷害而逃逸之事實，業據被告於
    偵查中及本院審理時供承不諱，核與被害人甲○○於警詢、
    偵查中之證述之情節相符，並有道路交通事故現場圖、道路
    交通事故調查報告表(一)、(二)、道周醫院診斷證明書各一份及
    照片十六幀在卷可稽。（二）按汽車駕駛人，駕駛汽車肇事
    致人受傷或死亡，應即採取救護或其他必要措施，並向警察
    機關報告，不得駛離，道路交通管理處罰條例第六十二條第
    一項定有明文；又刑法第一百八十五條之四肇事逃逸罪之立
    法意旨，係為維護交通安全，加強救護，減少被害人之死傷
    ，促使駕駛人於肇事後，能對被害人即時救護，方增設本條
    處罰規定；次按刑法第一百八十五條之四之肇事致人死傷逃
    逸罪之成立，以行為人有駕駛動力交通工具肇事，致人死傷
    而逃逸之事實為已足，不以行為人就肇事有無過失責任，或
    被害人是否因之成為無自救能力之人為必要（最高法院九十
    二年度台上字第三二一六號、第四五五二號判決意旨可資參
    照）。查被告於檢察官訊問時供稱：我承認當時肇事時未停
    車，當時也預料可發生車禍，因為趕時間所以就沒有停下來
    等語，且本件被害人甲○○並因而受有頭部外傷合併腦震盪
    、頸部挫傷、雙手多處擦傷等傷害，被告仍未採取救護或其
    他必要措施，並向警察機關報告，而即駛離現場，足認被告
    顯係於肇事後，見被害人倒地，即駕車離去，其肇事逃逸犯
    行自堪認定。（三）綜上所述，本件事證已臻明確，被告犯
    行堪以認定，原審參酌本案之情節及被告已與被害人甲○○
    成立調解並賠償損害，此有彰化縣溪湖鎮調解委員會調解書
    一份在卷可稽等情，據以論罪科處有期徒刑六月，並諭知易
    科罰金之折算標準，核無違誤或不當之處，被告上訴為無理
    由，應予駁回。又被告於車禍肇事後，枉顧他人生命安全，
    不僅未能積極報警處理並將被害人送醫急救，反而趁隙駕車
    加速逃逸，幸經警方查訪附近目擊證人記下被告之車號，始
    得查獲本案，且本院認本件所宣告之刑並無以暫不執行為適
    當之情形，無從為宣告緩刑，附此敘明。
據上論斷，應依刑事訴訟法第四百五十五條之一第一項、第三項
、第三百七十三條、第三百六十八條，判決如主文。
本案經檢察官張聖傳到庭執行職務。
中    華    民    國    97    年    8     月    19    日
                        臺灣彰化地方法院刑事第二庭
                            審判長法官   石馨文
                            法      官   黃齡玉
                            法      官   尚安雅
以上正本證明與原本無異。
本判決不得上訴。
中    華    民    國    97    年    8     月    20    日
                             書  記  官  洪年慶


司法院資訊處製作；財團法人民間司法改革基金會備份。
